el: Υλικό εξωφύλλου βιβλίου/φακέλου: Χαρτόνι; Δέρμα; Μέταλλο; Χαρτί; Πλαστικό; Σιλικόνη; Ξύλο; Άλλο
cs: Materiál obalu knihy/složky: Lepenka; Kůže; Kov; Papír; Plast; Silikon; Dřevo; Jiné
sk-SK: Obalový materiál knihy/šanónu: Kartón; Koža; Kov; Papier; Plast; Silikón; Drevo; Iné
da: Bog-/filomslagsmateriale: Pap; Læder; Metal; Papir; Plast; Silikone; Træ; Andet
en: Book/File cover material: Cardboard; Leather; Metal; Paper; Plastic; Silicone; Wood; Other
ro-RO: Material copertă carte/dosar: Carton; Piele; Metal; Hârtie; Plastic; Silicon; Lemn; Altele
bg-BG: Материал за корицата на книга/папка: Картон; Кожа; Метал; Хартия; Пластмаса; Силикон; Дърво; Други
it: Materiale per la copertina del libro/file: Cartone; Pelle; Metallo; Carta; Plastica; Silicone; Legno; Altro
hr-HR: Materijal korica knjige/mape: Karton; Koža; Metal; Papir; Plastika; Silikon; Drvo; Ostalo
vi: Vật liệu bìa sách/bìa hồ sơ: Bìa cứng; Da; Kim loại; Giấy; Nhựa; Silicon; Gỗ; Khác
de: Buch-/Akteneinbandmaterial: Karton; Leder; Metall; Papier; Kunststoff; Silikon; Holz; Sonstiges
zh-CN: 书籍/文件封面材质: 纸板; 皮革; 金属; 纸张; 塑料; 硅胶; 木头; 其他
sl-SI: Material platnice knjige/fascikla: Karton; Usnje; Kovina; Papir; Plastika; Silikon; Les; Drugo
fi: Kirjan/kansion kansimateriaali: Pahvi; Nahka; Metalli; Paperi; Muovi; Silikoni; Puu; Muu
nb: Bok-/filomslagsmateriale: Papp; Skinn; Metall; Papir; Plast; Silikon; Trevirke; Annet
lt-LT: Knygos / aplanko viršelio medžiaga: Kartonas; Oda; Metalas; Popierius; Plastikas; Silikonas; Mediena; Kita
hu: Könyv/Dosszié borítóanyaga: Kartonpapír; Bőr; Fém; Papír; Műanyag; Szilikon; Fa; Egyéb
pt-BR: Material de capa de livro/arquivo: Cartão; Couro; Metal; Papel; Plástico; Silicone; Madeira; Outro
nl: Materiaal omslag boek/dossier: Karton; Leer; Metaal; Papier; Plastic; Siliconen; Hout; Andere
tr: Kitap/Dosya kapak malzemesi: Kalın karton; Deri; Metal; Kağıt; Plastik; Silikon; Ahşap; Diğer
zh-TW: 書籍/檔案封面材質: 紙板; 皮製; 金屬; 紙; 塑膠; 矽膠; 木材; 其他
pt-PT: Material da capa de livro/arquivo: Cartão; Pele; Metal; Papel; Plástico; Silicone; Madeira; Outro
es: Material de la tapa de libro/archivo: Cartón; Cuero; Metal; Papel; Plástico; Silicona; Madera; Otros
pl: Materiał okładki książki/akt: Tektura; Skórzane; Metal; Papier; Tworzywo sztuczne; Silikon; Drewno; Inne
fr: Matériau de la couverture de livre/dossier: Papier carton; Cuir; Métal; Papier; Plastique; Silicone; Bois; Autre
th: วัสดุสำหรับปกหนังสือ/แฟ้ม: กระดาษลัง; หนัง; โลหะ; กระดาษ; พลาสติก; ซิลิโคน; ไม้; อื่นๆ
ko: 책/파일 표지 소재: 판지; 가죽; 금속; 종이; 플라스틱; 실리콘; 목재; 기타
sv: Bok-/arkivomslag - material: Kartong; Läder; Metall; Papper; Plast; Silikon; Trä; Övrigt
ja: ブック/ファイルの表紙: 段ボール; レザー; 金属; 紙; プラスチック; シリコーン; 木材; その他
ru: Материал обложки книги или папки: Картон; Кожа; Металл; Бумага; Пластик; Силикон; Дерево; Другое